臺灣臺南地方法院刑事判決　　　　　　　96年度易字第1151號
公　訴　人　臺灣臺南地方法院檢察署檢察官
被　　　告　乙○○
上列被告因竊盜案件，經檢察官提起公訴（96年度偵字第11278
號），被告於審理時就被訴事實部分為有罪之陳述，經本院裁定
以簡式審判程序審理，本院判決如下：
    主  文
乙○○犯竊盜罪，處有期徒刑貳月，如易科罰金，以新臺幣壹仟
元折算壹日。
    事實及理由
一、乙○○基於意圖為自己不法所有之犯意，於民國96年9月7日
    12時許，在臺南市○區○○○街2號前，趁林慧美所有之車
    牌號碼：RIM-797號重型機車鑰匙未拔之際，竊取該車得手
    後供己使用。嗣於同年7月20日23時50分許，為臺南市警察
    局第三分局員警查獲，並起獲上該機車。案經臺南市警察局
    第三分局報請臺灣臺南地方法院檢察署檢察官偵查起訴。
二、本件被告所犯係死刑、無期徒刑、最輕本刑為三年以上有期
    徒刑以外之罪，其於審理時就被訴事實為有罪之陳述，經法
    官告知簡式審判程序之旨，並聽取公訴人及被告之意見後，
    認宜為簡式審判程序，依刑事訴訟法第273條之1第1項規定
    ，裁定進行簡式審判程序加以審理，則依據刑事訴訟法第27
    3條之2、同法第159條第2項之規定，不適用傳聞法則有關限
    制證據能力之相關規定；並得依同法第310條之2之準用同法
    第454條之規定製作略式判決書（僅記載「證據名稱」），
    合先敘明。
三、前項犯罪事實，有下列事證足資證明：
  (一)被告於警詢、偵查中及本院審理時之自白。
  (二)證人即被害人林慧美於警詢中之證述。
  (三)證人謝昀臻於警詢、偵查中之證述。
  (四)贓物認領保管單1紙及卷附刑案照片。
  (五)卷附臺灣高等法院被告全國前案紀錄表。
四、核被告竊取他人機車行為，係犯刑法第320條第1項之普通竊
    盜罪。至被告雖有提出財團法人奇美醫院診斷證明書2紙，
    以其患有情感性燥鬱症，請求本院從輕量刑；同時檢察官亦
    以被告於發病時常有傷害他人或無法控制己身之行為，顯有
    辨識之行為能力顯著降低之情形，主張應依刑法第19條第2
    項減輕其刑云云。惟查被告乃專科畢業，且經本院訊問時均
    能正常應答，並無異狀，且坦承是順手牽羊，見被害人機車
    鑰匙插在車上，又叫不到計程車，即發動機車騎走等語（見
    本院卷第7頁），足徵被告行竊當時對機車乃他人之物應有
    認識，且其行竊目的乃因欠缺交通工具，所以行竊機車代步
    ，應無因罹患情感性燥鬱症致使其辨識其行為違法或依其辨
    視而行為之能力顯著減低情形。況有無罹患情感性燥鬱症僅
    屬情緒控制問題，縱使發病亦與竊盜之犯行無涉，是與刑法
    第19條第2項之要件尚有未合，自不得依該條項減輕其刑，
    亦無須如公訴意旨請求命被告進入相當處所監護之必要。爰
    審酌被告犯罪之目的、手段、對被害人所造成之損害尚輕（
    機車價值約新臺幣3,000元）及犯後坦承犯行態度良好，且
    被告又患有情感性燥鬱症等一切情狀，量處如主文所示之刑
    ，併諭知易科罰金之折算標準，以資懲戒。
據上論斷，應依刑事訴訟法第299條第1項前段、第273條之1第1
項、第310條之2，刑法第320條第1項、第41條第1項前段，刑法
施行法第1條之1，判決如主文。
本案經檢察官甲○到庭執行職務
中　　華　　民　　國　　96　　年　　11　　月　　22　　日
　　　　　　　　　刑事第八庭    法　官　彭喜有
以上正本證明與原本無異。
如不服本判決應於收受本判決後10日內向本院提出上訴書狀，並
應敘述具體理由。如未敘述上訴理由者，應於上訴期間屆滿後20
日內向本院補提理由書狀（均須按他造當事人之人數附繕本）「
切勿逕送上級法院」。
　　　　　　　　　　　　　　　　書記官　黃傳鈞
中　　華　　民　　國　　96　　年　　11　　月　　23　　日
附錄本案論罪科刑法條全文
中華民國刑法第320條第1項：
意圖為自己或第三人不法之所有，而竊取他人之動產者，為竊盜
罪，處5年以下有期徒刑、拘役或5百元以下罰金。
附記事項：告訴人或被害人對於判決如有不服，請具備理由逕向
檢察官聲請檢察官提起上訴，其上訴期間之計算，係以檢察官收
受判決正本日期為準。
